Trinidad Martí Gutiérrez

Desarrolladora Full Stack, Javascript, React, Node, SQL

★ trinidad.martig@gmail.com

963199810

in LinkedIn

Github

Perfil

Estudiante de por vida, cordial, profesional motivada. Siempre dispuesta a aprender y mejorar mis conocimientos y tomar nuevos desafios. Enfermera de profesión, cuento con experiencia en el trato usuario,trabajo en equipo, liderazgo y resolución de conflictos. Si puedo ayudar con gusto lo hago.

Habilidades Blandas

Liderazgo institucional

Trabajo en equipo

Autodidacta y autónoma

Tolerancia al trabajo bajo presión

Trato usuario

Resolución de conflictos

Idiomas

Ingles C2

Education

Desarrollo Full Stack, Universiad de Helsinski

04/2023 - present

Cursando actualmente, curso de profundización al desarrollo de aplicaciones web con Javascript, React, Node

Desarrolladora Full Stack, 4Geeks Academy

06/2022 - 12/2022 | Chile

Desarrolladora Full Stack con conocimientos en Front End con React y Javacript, Back End con Python, SQLAlchemy y Flask

Licenciatura en Enfermería, Universidad de Chile

2014 - 2019 | Santiago, Chile

Licenciatura en Enfermería clínica e investigación

Professional Experience

Enfermera Pabellones Quirurgicos, Hospital San Jose de Melipilla

11/2021 - 04/2023 | Melipilla, Chile

Enfermera clínica pabellones quirurgicos, lider de equipo de técnicos en enfermería. Gestora de flujo y seguridad de pacientes.

Enfermera Clínica servicio COVID, Hospital Talagante

04/2021 - 11/2021 | Talagante, Chile

Enfermera Clínica de servicios COVID (+)

Enfermera Clínica, Hospital Exequiel Gonzalez Cortes

2020 - 2021

Enfermera Clinica pediatrica.

Skills

Stack Front End

Javascript, React, CSS, HTML, Bootstrap, Sass

Stack Back End

Python, SQL, Flask, Node

Projects

Star Wars Blog 🖸

2022

Blog de Star Wars para aplicar arquitectura de datos Flux, y peticiones API fetch para la obtención de información desde base de datos de Star Wars.

Base de Datos ♂

2022

Base de datos funcional con sistema de registro y verificación de usuarios registrados. Modelada utilizando Python, Flask y JWT.

Portafolio 🗷

04/2023 - present

Portafolio estatico creado con HTML, CSS&Sass, Javascript. En construcción.